【裁判字號】    97,上更(一),33
【裁判日期】    970722
【裁判案由】    違反槍砲彈藥刀械管制條例
【裁判全文】
臺灣高等法院高雄分院刑事判決      97年度上更(一)字第33號
上  訴  人  甲○○
即  被  告
選任辯護人  朱立人  律師
上  訴  人  乙○○
即  被  告
指定辯護人  本院公設辯護人   李佩娟
上列上訴人等因違反槍砲彈藥刀械管制條例案件，不服臺灣高雄
地方法院95年度重訴字第32號中華民國95年10月3 日第一審判決
（起訴案號：臺灣高雄地方法院檢察署94年度偵字第12993 號、
第22624 號），提起上訴，經判決後，由最高法院發回更審，本
院判決如下：
    主  文
原判決關於乙○○未經許可寄藏改造手槍及定執行刑部分暨甲○
○部分，均撤銷。
乙○○未經許可，寄藏其他可發射子彈具有殺傷力之改造手槍，
處有期徒刑壹年壹月，併科罰金新臺幣陸萬元，減為有期徒刑陸
月拾伍日，併科罰金新臺幣參萬元，罰金如易服勞役，以新臺幣
貳仟元折算壹日，扣案如附表一編號1 所示改造手槍壹支、編號
2所示子彈參拾玖顆，均沒收。
甲○○未經許可，持有手槍，累犯，處有期徒刑肆年陸月，併科
罰金新臺幣拾伍萬元，罰金如易服勞役，以新臺幣貳仟元折算壹
日。扣案如附表一編號1 所示改造手槍壹支、編號2 所示子彈參
拾玖顆、編號4 所示制式手槍壹支、編號5 所示子彈貳拾伍顆，
均沒收。
其他上訴駁回。
第貳項乙○○撤銷改判部分所處之刑及第肆項上訴駁回部分所處
有期徒刑伍年壹月，併科罰金新臺幣壹拾萬元，罰金如易服勞役
，以新臺幣貳仟元折算壹日，扣案如附表一編號4 所示制式手槍
壹支、編號5 所示子彈貳拾伍顆，均沒收；應執行有期徒刑伍年
肆月，併科罰金新臺幣壹拾貳萬元，罰金如易服勞役，以新臺幣
貳仟元折算壹日，扣案如附表一編號1 所示改造手槍壹支、編號
2所 示子彈參拾玖顆、編號4 所示制式手槍壹支、編號5 所示子
彈貳拾伍顆，均沒收。
    事  實
一、甲○○前曾於89年間犯妨害風化罪，經臺灣臺中地方法院判
    處有期徒刑6 月，於民國91年6 月18日易科罰金執行完畢，
    仍不知悔改，其在高雄市苓雅區○○○路87號4 樓之2 「創
    億生物科技股份有限公司」（下稱創億公司）擔任行政經理
    ，於93年8 月間有情緒易怒，誇大、被害及忌妒妄想，造成
    其職業功能、一般社會活動、與他人關係有顯著損害情形，
    已合乎「雙極性情感疾病、躁症發作，嚴重程度為重度而伴
    隨精神病性特質」，依其辨識而行為之能力已達顯著降低之
    程度，且因接獲恐嚇電話，竟基於持有槍彈之故意，委請其
    下屬陳志清（已判決確定）介紹購買槍彈之管道，陳志清乃
    居中介紹自稱「陳韋菖」、「蘇幼誠」之成年男子（此兩人
    由檢察官另案偵辦）與甲○○在高雄市某KTV 認識，嗣渠等
    3 人進而於93年8 月間某日在創億公司談妥以總價新台幣（
    下同）39萬元（槍枝36萬元、子彈3 萬元），購買如附表所
    示之槍彈，並於93年8 月15日在創億公司甲○○辦公室內交
    付價金及槍彈；甲○○當日購得該批槍彈後，即分別將附表
    編號4 、5 之制式手槍、子彈交予陳志清保管，將附表編號
    1 至3之 改造手槍、子彈交予乙○○（亦為甲○○下屬）保
    管，囑其藏放於公司之天花板內；乙○○明知未經許可，不
    得寄藏具殺傷力之槍彈，仍基於寄藏槍彈之故意，將受寄槍
    彈藏置公司廚房水槽下方之櫥櫃內。約1 週後（即約93年8
    月22、23日，起訴書誤載為約2 、3 日後），甲○○即向陳
    志清、乙○○取回寄藏之槍彈，當日復將由陳志清處取回之
    槍彈（即附表編號4 、5 之制式手槍子彈）交予乙○○保管
    ，乙○○即另基於寄藏之故意，將附表編號4 、5 之槍彈藏
    置公司廚房燃燒紙錢所用之爐桶內（起訴書誤載為公司櫥櫃
    ），約3 、4 日後，方由甲○○取回，甲○○並將全數所購
    槍彈帶回其高雄市○○區○○路82號8 樓之2 住處放置。嗣
    經警於94年6 月3 日14時許，持搜索票搜索上開甲○○住處
    而查悉上情，並扣得如附表所示之槍彈。甲○○於偵、審中
    供出上開槍彈係向陳韋菖、「蘇幼誠」購入，經查獲陳韋菖
    而由臺灣高雄地方法院檢察署檢察官偵查起訴。
二、案經高雄市政府警察局鼓山分局移送臺灣高雄地方法院檢察
    署檢察官偵查起訴。
    理  由
壹、程序方面:
    本案卷附內政部警政署刑事警察局94年6 月22日刑鑑字第09
    40090217號槍彈鑑定書暨照片，乃高雄市政府警察局鼓山分
    局送請內政部警政署警察局針對特定具體個案所作成之鑑定
    文書，本屬審判外之陳述。依刑事訴訟法第198 條、第208
    條之規定，所謂鑑定乃指於刑事訴訟程序中為取得證據資料
    而由檢察官或法官指定具有特別知識經驗之鑑定人、學校、
    機關或團體，就特定之事物，以其專業知識加以分析、實驗
    而作判斷，以為偵查或審判之參考。故而，不論鑑定人或鑑
    定機關、學校、團體，均應由檢察官或法官視具體個案之需
    要而為選任，始符合刑事訴訟法第198 條、第208 條之規範
    本旨，否則所為鑑定，仍屬於傳聞證據。但對於司法警察機
    關調查中之案件，或有量大或急迫之情形，為因應實務之現
    實需求，認為當然有鑑定之必要者，基於檢察一體原則，得
    由該管檢察長對於轄區內之案件，以事前概括選任鑑定人或
    囑託鑑定機關（團體）之方式，俾便轄區內之司法警察官、
    司法警察對於調查中之此類案件，得即時送請事前已選任之
    鑑定人或囑託之鑑定機關（團體）實施鑑定，有法務部92年
    9 月1 日法檢字第0920035083號可按。而臺灣高等法院檢察
    署檢察長概括選任法務部調查局、內政部警政署刑事警察局
    為「槍彈有無殺傷力之鑑定」鑑定機關，概括選任法務部調
    查局、內政部警政署刑事警察局、國防部憲兵司令部情報處
    刑事鑑識中心為「槍彈比對鑑定」鑑定機關，有臺灣高等法
    院檢察署檢察長概括選任鑑定機關名冊可按。本件扣案槍彈
    有無殺傷力鑑定，由高雄市政府警察局鼓山分局送請內政部
    警政署刑事警察局鑑定，但內政部警政署刑事警察局為臺灣
    高等法院檢察署檢察長概括選任鑑定機關，所為鑑定結果，
    自有證據能力。
貳、實體方面:
一、訊據上訴人即被告甲○○供承於上開時、地，經由證人即同
    案被告陳志清介紹，向「陳韋菖、蘇幼誠」購得而持有如附
    表所示槍彈；而上訴人即被告乙○○亦坦承先後受領被告甲
    ○○交付而寄藏手槍、子彈，即將附表編號1 至3 之改造手
    槍、子彈藏置創億公司廚房水槽下方之櫥櫃內。約1 週後，
    又將原由陳志清寄藏如附表編號4 、5 所示之制式手槍、子
    彈藏置於創億公司廚房燃燒紙錢所用之爐桶內之事實，2 人
    所供互核一致，並有附表所示槍、彈扣案可證；該等扣案槍
    、彈，經送內政部警政署刑事警察局鑑定後，認均具殺傷力
    ，詳如附表「鑑定結果欄」所載，有該局94年6 月22日刑鑑
    字第0940090217號槍彈鑑定書暨照片附卷可稽，按被告之自
    白，非出於強暴、脅迫、利誘、詐欺、疲勞訊問、違法羈押
    或其他不當方法，且與事實相符者，得為證據，刑事訴訟法
    第156 條第1 項定有明文，亦即被告之自白係出於自由意思
    ，且與事實相符者，即有證據能力，被告甲○○、乙○○之
    自白，核與事實相符，堪以採信，事證明確，被告甲○○、
    乙○○之犯行均堪認定。
二、按未經許可持有槍砲、彈藥、刀械等罪，其持有之繼續，為
    行為之繼續，並非狀態之繼續，故一經持有，其犯罪即告成
    立，但其完結，須繼續至持有行為終了時為止，其間法律縱
    有變更，因其行為繼續實施至新法施行以後，即應適用新法
    ，尚無行為後法律變更之可言（最高法院88年度台上字第29
    68號判決參照）。本件被告甲○○於93年8 月15日購得而持
    有如附表所示槍彈後，將該批槍彈分別囑交陳志清、乙○○
    保管約1 週後取回，再將自陳志清處取回之槍彈，囑交乙○
    ○保管3 、4 日後取回，一併帶回其住處放置，迄至94 年6
    月3 日始為警查獲，核其持有經過，期間雖曾短暫交付陳志
    清、乙○○保管，然觀之渠等3 人有上下屬關係、甲○○隨
    時可取回槍彈、保管期間短暫等情，應認該批槍、彈於他人
    保管期間，並未逸脫被告甲○○之管領支配範圍，仍屬置於
    甲○○實力支配下，是被告甲○○持有槍、彈之行為，應繼
    續至94年6 月3 日止，而槍砲彈藥刀械管制條例雖業於94年
    1 月26日修正公布，惟參照上開說明，仍不生行為後法律變
    更應比較新舊法之問題，應逕行適用修正後槍砲彈藥刀械管
    制條例之規定。是核被告甲○○所為，係犯槍砲彈藥刀械管
    制條例第7 條第4 項之未經許可持有手槍罪、第8 條第4 項
    之未經許可持有其他可發射子彈具有殺傷力之改造手槍罪、
    第12條第4 項未經許可持有子彈罪，被告甲○○以一持有行
    為，同時觸犯上開各罪，為想像競合犯，應依刑法第55條規
    定（按修正後刑法第55條增列但書科刑限制之規定，係法理
    之明文化，非屬法律之變更，最高法院95年度第8 次刑事庭
    會議決議要旨參照），從一重之未經許可持有手槍罪處斷。
    次按槍砲管制條例第7 條第4 項，係將持有與寄藏手槍罪為
    分別之處罰規定，而寄藏與持有，均係將物置於自己實力支
    配之下，僅寄藏必先有他人之持有行為，而後始為之受寄代
    藏而已，故寄藏之受人委託代為保管，其保管之本身，亦屬
    持有，不過，此之持有係受寄之當然結果，雖不應另就持有
    予以論罪，然未經許可持有手槍，其持有之繼續，為行為之
    繼續，亦即一經持有手槍，罪已成立，但其完結須繼續至持
    有行為終了時為止；則包括持有之寄藏手槍行為，自亦為行
    為之繼續，其犯罪之完結須繼續至寄藏行為終了時為止（最
    高法院93年度台上字第2253號判決參照），本件被告乙○○
    於93年8 月15日收受甲○○交付附表編號1 至3 所示槍、彈
    ，基於寄藏之故意，將之藏置創億公司廚房水槽下之廚櫃內
    ，約1 週後始交還上開槍彈，係犯修正前槍砲彈藥刀械管制
    條例第11條第4 項之未經許可寄藏其他可發射子彈具有殺傷
    力之改造手槍罪、第12條第4 項未經許可寄藏子彈罪，其一
    寄藏行為，同時觸犯上開2 罪，為想像競合犯，應論以較重
    之未經許可寄藏其他可發射子彈具有殺傷力之改造手槍罪處
    斷（被告乙○○此部分行為後，槍砲彈藥刀械管制條例部分
    條文業於94年1 月26日部分條文修正公布，有關未經許可，
    持有、寄藏其他可發射子彈具有殺傷力之改造手槍罪部分，
    刪除第11條第4 項，移列歸併於第8 條第4 項，舊法第11條
    第4項 係規定「處1 年以上7 年以下有期徒刑，併科新台幣
    700 萬元以下罰金」，新法第8 條第4 項之法定刑為「處3
    年以上10年以下有期徒刑，併科新台幣700 萬元以下罰金」
    ，依刑法第2 條第1 項從舊從輕之比較，自以舊法較有利）
    ，又其於93年8 月22、23日收受甲○○自陳志清處取回之附
    表編號4 、5 所示槍、彈，再予藏置創億公司廚房燃燒紙錢
    所用之爐桶內，約3 、4 日後交還甲○○之行為，係犯槍砲
    彈藥刀械管制條例第7 條第4 項之未經許可寄藏手槍罪、第
    12條第4 項未經許可寄藏子彈罪，其一寄藏行為，同時觸犯
    上開2 罪，為想像競合犯，應論以較重之未經許可寄藏手槍
    罪處斷（槍砲彈藥刀械管制條例部分條文業於94年1 月26日
    部分條文修正公布該條例第7 條第4 項、第12條有關未經許
    可寄藏手槍及子彈罪並未修正，此部分自無比較新舊法之問
    題），其所犯上開2 罪，應予分論併罰；又同案被告甲○○
    於本院前審供稱：「我在下班以前分別寄藏給同事乙○○、
    陳志清二人，交代他們藏放在廁所的天花板（公司外）、公
    司裡面內部的天花板」（見本院上訴卷第40頁）、於本院審
    理時供稱：「我交代乙○○藏放在公司的天花板，但我不知
    道他放在那裡」（見本院97年7 月8 日審判筆錄）；被告乙
    ○○於原審審理時亦供稱：「（甲○○當時交給你保管時，
    如何說的？）他叫我藏在公司裡面，他叫我藏在天花板或廁
    所，我自己決定藏在廚房裡」等語，顯見被告乙○○並未依
    甲○○之指示藏放在廁所的天花板，且同案被告甲○○亦不
    知道被告乙○○將槍彈藏在廚房裡，被告乙○○應僅成立寄
    藏罪，而非與甲○○共同持有；又被告乙○○所犯未經許可
    寄藏手槍罪與未經許可寄藏改造手槍2 罪，罪名互異，自非
    連續犯，併予敘明。又被告甲○○前曾於89年間犯妨害風化
    案件，經台灣台中地方法院判處有期徒刑6 月，於91年6 月
    18日易科罰金執行完畢，有台灣高等法院被告前案紀錄表在
    卷可憑，茲於5 年以內再故意犯本件有期徒刑以上之罪，不
    論依修正前之刑法第47條，或修正後之刑法第47條第1 項之
    規定，均構成累犯，對被告而言並無有利或不利之情形，自
    不生新舊法比較之問題，應逕依修正前之刑法第47條，並加
    重其刑；又槍砲彈藥刀械管制條例第18條第4 項前段規定「
    犯本條例之罪，於偵查或審判中自白，並供述全部槍砲、彈
    藥、刀械之來源及去向，因而查獲或因而防止重大危害治安
    事件之發生者，減輕或免除其刑。」依其犯罪形態，倘該槍
    砲、彈藥、刀械已經移轉持有，而兼有來源及去向者，固應
    供述全部之來源及去向，始符合上開規定。倘其犯罪行為，
    僅有來源而無去向，或僅有去向而無來源者，祇要供述全部
    來源，或全部去向，因而查獲或因而防止重大危害治安事件
    之發生時，即符合減輕或免除其刑之規定，並非謂該犯罪行
    為，必須兼有來源及去向，始有該條項之適用，本件被告甲
    ○○自93年8 月購入槍彈後，迄警方於94年6 月3 日14時許
    ，持搜索票搜索上開甲○○之高雄市○○區○○路82號8 樓
    之2 住處查扣槍彈，其於偵、審時即自白向陳韋菖、「蘇幼
    誠」購買本件扣案之槍、彈，而陳韋菖已由臺灣高雄地方法
    院檢察署檢察官以95年度偵字第31963 號偵查起訴，有台灣
    高等法院被告前案紀錄表在卷可證，則被告甲○○於向陳韋
    菖、「蘇幼誠」購入本件槍、彈後，在其持有中即被查獲，
    而於偵、審中供出來源由檢察官偵查起訴，應依槍砲彈藥刀
    械管制條例第18條第4 項前段之規定減輕其刑；又被告甲○
    ○於93年8 月間即有情緒易怒，誇大、被害及忌妒妄想，造
    成其職業功能、一般社會活動、與他人關係有顯著損害情形
    ，已合乎「雙極性情感疾病、躁症發作，嚴重程度為重度而
    伴隨精神病性特質」，依其辨識而行為之能力已達顯著降低
    之程度，業據財團法人長庚紀念醫院高雄分院鑑定屬實，有
    該醫院精神鑑定報告書1 份在卷足憑，應依刑法第19條第2
    項規定減輕其刑，並遞減之，上述被告甲○○刑之加重、減
    輕，應先加後減之。至被告乙○○自93年8 月間先後受領甲
    ○○購入之槍彈寄藏復返還之，迄警方於94年6 月3 日14時
    許，持搜索票搜索上開甲○○之高雄市○○區○○路82號8
    樓之2 住處查扣槍彈後，被告甲○○於同日警詢時即已供承
    持有該槍、彈，被告乙○○嗣後雖亦自白供出槍彈來源係受
    同案被告甲○○委託寄藏，然斯時警方已得知此事，並非自
    被告乙○○之供述而得知，被告乙○○之所為自與槍砲彈藥
    管制條例18條第4 項之到案後供出槍、彈來源減輕其刑之規
    定情形不相符，不能依該條項規定，予以減刑，併予敘明。
三、原審對被告甲○○部分與被告乙○○寄藏其他可發射子彈具
    有殺傷力之改造手槍罪部分，予以論罪科刑，固非無見；惟
    查：(一)按槍砲彈藥刀械管制條例第18條第4 項前段規定「犯
    本條例之罪，於偵查或審判中自白，並供述全部槍砲、彈藥
    、刀械之來源及去向，因而查獲或因而防止重大危害治安事
    件之發生者，減輕或免除其刑。」依其犯罪形態，倘該槍砲
    、彈藥、刀械已經移轉持有，而兼有來源及去向者，固應供
    述全部之來源及去向，始符合上開規定。倘其犯罪行為，僅
    有來源而無去向，或僅有去向而無來源者，祇要供述全部來
    源，或全部去向，因而查獲或因而防止重大危害治安事件之
    發生時，即符合減輕或免除其刑之規定，並非謂該犯罪行為
    ，必須兼有來源及去向，始有該條項之適用。否則情節較重
    者（兼有來源及去向），合於減免之規定，情節較輕者（僅
    有來源而無去向，或僅有去向而無來源），反而不合於減免
    之規定，豈不造成輕重失衡，本件被告甲○○自93年8 月購
    入槍彈後，迄警方於94年6 月3 日14時許，持搜索票搜索上
    開甲○○之高雄市○○區○○路82號8 樓之2 住處查扣槍彈
    ，其於偵、審時即自白向陳韋菖、「蘇幼誠」購買本件扣案
    之槍、彈，而陳韋菖已由檢察官偵查起訴，已如前述，則被
    告甲○○於向陳韋菖、「蘇幼誠」購入本件槍、彈後，在其
    持有中即被查獲，而於偵、審中供出來源由檢察官偵查起訴
    ，原審未依槍砲彈藥刀械管制條例第18條第4 項前段之規定
    減輕其刑，尚有未合。(二)被告甲○○於93年8 月間即有情緒
    易怒，誇大、被害及忌妒妄想，造成其職業功能、一般社會
    活動、與他人關係有顯著損害情形，已合乎「雙極性情感疾
    病、躁症發作，嚴重程度為重度而伴隨精神病性特質」，依
    其辨識而行為之能力已達顯著降低之程度，已如前述，原審
    未依刑法第19條第2 項規定減輕其刑，亦有未當。(三)又中華
    民國96年罪犯減刑條例已經於96年7 月4 日公布，自96年7
    月16日施行，被告乙○○寄藏改造手槍之犯罪時間在96年4
    月24日以前，且經原審判處有期徒刑1 年1 月，併科罰金新
    臺幣6 萬元，合於中華民國96年罪犯減刑條例第2 條第1 項
    第3 款之減刑條件，且無不予減刑之情形，應減其宣告刑2
    分之1 ，原判決未及審酌，自有未洽。被告乙○○上訴意旨
    ，指摘原判決量刑過重，雖無理由，惟被告甲○○上訴意旨
    ，執上開(一)(二)之理由指摘原判決不當，為有理由，原判決復
    有上開(三)之可議，仍應由本院將原判決關於被告甲○○部分
    暨被告乙○○未經許可寄藏改造手槍及定執行刑部分，均予
    撤銷改判；審酌被告甲○○、乙○○明知槍、彈為違禁物，
    影響人身安全甚鉅，仍鋌而走險，持有或寄藏如附表所示槍
    、彈，嚴重危害社會治安，惟念其犯後坦承犯行之態度，又
    乙○○係甲○○下屬，因而代為寄藏，且未持之另行犯罪等
    一切情狀，分別量處如主文第2 、3 項所示之刑，又中華民
    國96年罪犯減刑條例業於96年7 月4 日公布，自同年7 月16
    日施行，被告乙○○所犯上開之罪，犯罪時間在96年4 月24
    日以前，經核並非該條例第3 條所列不予減刑之罪，應依同
    條例第2 條第1 項第3 款規定，減其刑期二分之一，並均諭
    知罰金易服勞役之折算標準，又被告甲○○、乙○○犯罪時
    之刑法第42條第2 項前段規定：「易服勞役以（銀元）1 元
    以上3 元以下折算1 日。」，被告行為時之易服勞役折算標
    準，依刪除前之罰金罰鍰提高標準條例第2 條前段規定，就
    其原定數額提高為100 倍折算1 日，因此本件被告等行為時
    之易服勞役折算標準，應以銀元300 元即新臺幣900 元折算
    1 日。惟95年7 月1 日公布施行之修正後刑法第42條第3 項
    規定：「易服勞役以新臺幣1000元、2000元或3000元折算1
    日」，茲比較修正前後之易服勞役折算標準結果，以修正後
    之規定較有利於被告甲○○，依刑法第2 條第1 項但書規定
    ，應適用修正後之刑法第42條第3 項規定，定其折算標準。
    又被告等行為後，刑法就罰金刑之規定已有修正，依修正前
    刑法第33條第5 款規定：罰金刑應處銀元1 元以上；並應依
    修正前罰金罰鍰提高標準條例第1 條規定，就其原定數額得
    提高為2 倍至10倍，但法律已依一定比率規定罰金或罰鍰之
    數額或倍數者，依其規定。惟依94年2 月2 日修正公布、95
    年7 月1 日施行之刑法第33條第5 款規定：「罰金：新臺幣
    1,000 元以上，以百元計算之」，再依95年6 月14日增訂公
    布之刑法施行法第1 條之1 第2 項規定：「94年1 月7 日刑
    法修正時，刑法分則編未修正之條文定有罰金者，自94年1
    月7 日刑法修正施行後，就其所定數額提高為30倍，但72年
    6 月26日至94年1 月7 日新增或修正之條文，就其所定數額
    提高為3 倍」，比較修正前、後之罰金刑輕重，該罰金刑之
    最低刑度於修法後已有加重，故以95年7 月1 日修正公布施
    行前之規定對被告較為有利，依刑法第2 條第1 項前段規定
    ，應適用行為時之法律，亦即適用修正前規定科刑。扣案如
    附表所示槍彈，除其中編號2 所示子彈5 顆、編號3 所示子
    彈、編號5 所示子彈3 顆，業經試射擊發，難認係違禁物外
    ，所餘編號1 制式手槍1 支、編號制式子彈39顆、編號4 改
    造手槍1 支、編號5 制式子彈25顆，均屬違禁物，依刑法38
    條第1 項第1 款之規定，併予宣告沒收。
四、至原審對被告乙○○未經許可寄藏手槍部分，因而適用槍砲
    彈藥刀械管制條例第7條第4項、第12條第4項，刑法第11 條
    前段、第2 條第1 項、第42條第3 項、第38條第1 項第1 款
    、修正前刑法第55條之規定，並審酌被告乙○○明知槍彈為
    違禁物，對他人生命、身體之安全，有莫大危害，仍先後率
    為寄藏行為，影響社會治安，實有不該，惟念其係受其上司
    甲○○託付而為寄藏行為，寄藏時間甚短，未持之犯罪產生
    實害，且犯後坦承犯行之態度等一切情狀，量處有期徒刑5
    年1 月，併科罰金新臺幣10萬元，扣案如附表編號4 所示制
    式手槍壹支、編號5 所示子彈25顆，均沒收；又被告乙○○
    犯罪時之刑法第42條第2 項前段規定：「易服勞役以（銀元
    ）1 元以上3 元以下折算1 日。」，被告行為時之易服勞役
    折算標準，依刪除前之罰金罰鍰提高標準條例第2 條前段規
    定，就其原定數額提高為100 倍折算1 日，因此本件被告乙
    ○○行為時之易服勞役折算標準，應以銀元300 元即新臺幣
    900 元折算1 日。惟95年7 月1 日公布施行之修正後刑法第
    42條第3 項規定：「易服勞役以新臺幣1000元、2000元或30
    00元折算1 日」，茲比較修正前後之易服勞役折算標準結果
    ，以修正後之規定較有利於被告，依刑法第2 條第1 項但書
    規定，應適用修正後之刑法第42條第3 項規定，諭知罰金如
    易服勞役，以新臺幣2000元折算1 日；又被告行為後，刑法
    就罰金刑之規定已有修正，依修正前刑法第33條第5 款規定
    ：罰金刑應處銀元1 元以上；並應依修正前罰金罰鍰提高標
    準條例第1 條規定，就其原定數額得提高為2 倍至10倍，但
    法律已依一定比率規定罰金或罰鍰之數額或倍數者，依其規
    定。惟依94年2 月2 日修正公布、95年7 月1 日施行之刑法
    第33條第5 款規定：「罰金：新臺幣1,000 元以上，以百元
    計算之」，再依95年6 月14日增訂公布之刑法施行法第1 條
    之1 第2 項規定：「94年1 月7 日刑法修正時，刑法分則編
    未修正之條文定有罰金者，自94年1 月7 日刑法修正施行後
    ，就其所定數額提高為30倍，但72年6 月26日至94年1 月7
    日新增或修正之條文，就其所定數額提高為3 倍」，比較修
    正前、後之罰金刑輕重，該罰金刑之最低刑度於修法後已有
    加重，故以95年7 月1 日修正公布施行前之規定對被告較為
    有利，依刑法第2 條第1 項前段規定，應適用行為時之法律
    ，亦即適用修正前規定科刑；其認事用法，均無不合，量刑
    亦屬適當，被告乙○○上訴意旨並不否認犯罪，空言指摘原
    判決此部分量刑過重不當，並無可取，為無理由，應予駁回
    。
五、被告乙○○前述撤銷改判部分所處之刑與上訴駁回部分所處
    之刑，應依法定其應執行刑如主文第5項所示。
據上論結，應依刑事訴訟法第368 條、第369 條第1 項前段、第
364 條、第299 條第1 項前段，槍砲彈藥刀械管制條例第7 條第
4 項、第8 條第4 項、第12條第4 項、第18條第4 項、修正前槍
砲彈藥刀械管制條例第11條第4 項、第8 條第4 項、第12條第4
項，刑法第11條前段、第2 條第1 項、第55條、第42條第3 項、
修正前刑法第47條、刑法第19條第2 項、第38條第1 項第1 款、
第51條第5 款，中華民國96年罪犯減刑條例第2 條第1 項第3 款
、第7 條，判決如主文。
本案經檢察官郭振昌到庭執行職務。
中    華    民    國    97    年    7    月    22    日
                  刑事第三庭    審判長法  官  周賢銳
                                      法  官  黃仁松
                                      法  官  黃憲文
以上正本證明與原本無異。
如不服本判決應於收受本判決後10日內向本院提出上訴書狀，其
未敘述上訴理由者，並得於提起上訴後10日內向本院補提理由書
狀（均須按他造當事人之人數附繕本）「切勿逕送上級法院」。
中    華    民    國    97    年    7    月    22    日
                                      書記官  施耀程
附錄本件判決論罪科刑法條：
槍砲彈藥刀械管制條例第7條
未經許可，製造、販賣或運輸火砲、肩射武器、機關槍、衝鋒槍
、卡柄槍、自動步槍、普通步槍、馬槍、手槍或各類砲彈、炸彈
、爆裂物者，處死刑、無期徒刑或七年以上有期徒刑；處徒刑者
，併科新台幣三千萬元以下罰金。
未經許可，轉讓、出租或出借前項所列槍砲、彈藥者，處無期徒
刑或五年以上有期徒刑，併科新台幣一千萬元以下罰金。
意圖供自己或他人犯罪之用，而犯前二項之罪者，處死刑或無期
徒刑；處徒刑者，併科新台幣五千萬元以下罰金。
未經許可，持有、寄藏或意圖販賣而陳列第一項所列槍砲、彈藥
者，處五年以上有期徒刑，併科新台幣一千萬元以下罰金。
第一項至第三項之未遂犯罰之。
槍砲彈藥刀械管制條例第8條
未經許可，製造、販賣或運輸鋼筆槍、瓦斯槍、麻醉槍、獵槍、
空氣槍或第4 條第1 項第1 款所定其他可發射金屬或子彈具有殺
傷力之各式槍砲者，處無期徒刑或5 年以上有期徒刑，併科新臺
幣1 千萬元以下罰金。
未經許可，轉讓、出租或出借前項所列槍枝者，處5 年以上有期
徒刑，併科新臺幣1 千萬元以下罰金。
意圖供自己或他人犯罪之用，而犯前二項之罪者，處無期徒刑或
 7 年以上有期徒刑，併科新臺幣 1 千萬元以下罰金。
未經許可，持有、寄藏或意圖販賣而陳列第1 項所列槍枝者，處
3 年以上10年以下有期徒刑，併科新臺幣700 萬元以下罰金。
第 1 項至第 3 項之未遂犯罰之。
槍砲彈藥刀械管制條例第12條
未經許可，製造、販賣或運輸子彈者，處1 年以上7 年以下有期
徒刑，併科新台幣500 萬元以下罰金。
未經許可，轉讓、出租或出借子彈者，處6 月以上5 年以下有期
徒刑，併科新台幣300 萬元以下罰金。
意圖供自己或他人犯罪之用，而犯前二項之罪者，處3 年以上10
年以下有期徒刑，併科新台幣700 萬元以下罰金。
未經許可，持有、寄藏或意圖販賣而陳列子彈者，處5 年以下有
期徒刑，併科新台幣300 萬元以下罰金。
第 1 項至第 3 項之未遂犯罰之。
槍砲彈藥刀械管制條例第11條（94年1月26日修正前）
未經許可，製造、販賣或運輸第四條第一項第一款所稱其他可發
射金屬或子彈具有殺傷力之各式槍砲者，處五年以上有期徒刑，
併科新臺幣一千萬元以下罰金。
未經許可，轉讓、出租或出借前項所列槍砲者，處三年以上十年
以下有期徒刑，併科新臺幣七百萬元以下罰金。
意圖供自己或他人犯罪之用，而犯前二項之罪者，處無期徒刑或
七年以上有期徒刑，併科新臺幣一千萬元以下罰金。
未經許可，持有、寄藏或意圖販賣而陳列第一項所列槍砲者，處
一年以上七年以下有期徒刑，併科新臺幣七百萬元以下罰金。
附表：
┌──┬────────┬────────┬─────────────────┐
│編號│名稱            │數量            │鑑定結果                          │
├──┼────────┼────────┼─────────────────┤
│1   │改造手槍（槍枝管│1枝             │仿BERETTA廠M9半自動手槍製造之玩具 │
│    │制編號0000000000│                │手槍，換裝土造金屬槍管改造而成，機│
│    │號，含彈匣3個） │                │械性能良好，可擊發口徑9mm制式子彈 │
│    │                │                │，具殺傷力。                      │
├──┼────────┼────────┼─────────────────┤
│2   │制式子彈        │44顆（試射5 顆）│ 口徑9mm制式子彈，具殺傷力。      │
├──┼────────┼────────┼─────────────────┤
│3   │土造子彈        │1 顆（已試射）  │具直徑8.7mm金屬彈頭，經實際試射， │
│    │                │                │可擊發，具殺傷力。                │
├──┼────────┼────────┼─────────────────┤
│4   │制式半自動手槍（│1枝             │美國DAVIS廠製P-380型口徑0.380 吋之│
│    │槍枝管制編號1102│                │制式半自動手槍，機械性能良好，可擊│
│    │031881號，含彈匣│                │發同口徑制式子彈，具殺傷力。      │
│    │4個）           │                │                                  │
├──┼────────┼────────┼─────────────────┤
│5   │制式子彈        │28顆（試射3 顆）│口徑0.38吋制式子彈，具殺傷力。    │
└──┴────────┴────────┴─────────────────┘


司法院資訊處製作；財團法人民間司法改革基金會備份。
